【裁判字號】    95,訴,9860
【裁判日期】    951026
【裁判案由】    清償借款
【裁判全文】
臺灣臺北地方法院民事判決              95年度訴字第9860號
原      告  台北國際商業銀行股份有限公司
法定代理人  丙○○
訴訟代理人  乙○○
            甲○○
被      告  戊○○○○○○○○.
被      告  丁○○
上列當事人間請求清償借款事件，本院於民國95年10月12日言詞
辯論終結，判決如下：
    主      文
被告應連帶給付原告新臺幣壹佰陸拾萬捌仟玖佰陸拾陸元及如附
表二所示之利息、違約金。
訴訟費用由被告連帶負擔。
本判決第一項於原告以新臺幣伍拾參萬柒仟元供擔保後，得假執
行。
    事實及理由
一、按當事人得以合意定第一審管轄法院，但以關於由一定法律
    關係而生之訴訟為限，前項合意，應以文書證之，民事訴訟
    法第24條定有明文。本件兩造已於綜合授信約定書第13條約
    定，同意以本院為第一審管轄法院，則本院就本件訴訟自有
    管轄權。
二、原告起訴主張：被告戊○○○○○○○○於民國93年 8月31
    日邀同被告丁○○為連帶保證人，與原告簽訂綜合授信約定
    書，約定債務範圍新臺幣（下同） 200萬元，嗣被告戊○○
    ○○○○○○向原告借款100萬元、36萬元、100萬元及24萬
    元，共250萬元，借款期限及利息如附表1所示，並約定被告
    如未按期償還本金或利息時，逾期在 6個月以內者，按上開
    利率10%，逾期超過6個月者，按上開利率20% 計付違約金，
    且如有任何一宗債務不依約清償或攤還本金時，被告即喪失
    期限利益，借款視為全部到期。詎被告戊○○○○○○○○
    就上開4筆借款自95年5月19日起，即未依約繳付本息，尚有
    本金 1,608,966元迄未清償，依兩造所簽訂綜合授信約定書
    約定書第 6條第1項第1款約定，被告已喪失期限利益，借款
    視為全部到期，原告爰依消費借貸及連帶保證之法律關係，
    提起本訴等情。並於本院聲明：如主文第1項所示。
三、得心證之理由：本件被告戊○○○○○○○○及丁○○對原
    告之主張均不爭執，被告依法即應負連帶清償責任。又原告
    主張之上開事實，業據其提出綜合授信約定書、借款撥貸書
    、單筆放款繳息狀況查詢單、營業登記資料公示查詢等影本
    各 1件等件為證，核屬相符，堪信原告之主張為真實。從而
    ，原告依據消費借貸及連帶保證之法律關係，請求被告連帶
    給付1,608,966元及如附表2所示之利息、違約金，為有理由
    ，應予准許。另原告陳明願供擔保請准宣告假執行，經核並
    無不合，爰酌定相當擔保金額准許之。
四、據上論結，本件原告之訴為有理由，依民事訴訟法第385條
    第1項前段、第390條第2項、第85條第2項，判決如主文。
中    華    民    國    95    年    10    月    26    日
                  民事民二庭    法  官  楊代華
以上正本係照原本作成
如對本判決上訴，須於判決送達後20日內向本院提出上訴狀
中    華    民    國    95    年    10    月    26    日
                                書記官  許婉如


司法院資訊處製作；財團法人民間司法改革基金會備份。
